【裁判字號】    99,上易,2272
【裁判日期】    991025
【裁判案由】    毒品危害防制條例
【裁判全文】
臺灣高等法院刑事判決                99年度上易字第2272號
上  訴  人
即  被  告  甲○○
上列上訴人因毒品危害防制條例案件，不服臺灣板橋地方法院99
年度易字第441號，中華民國99年8月24日第一審判決（臺灣板橋
地方法院檢察署98年度毒偵字第8456號），提起上訴，本院判決
如下：
    主  文
上訴駁回。
    理  由
一、按刑事訴訟法第350條、第361條、第362條、第367條規定，
    不服地方法院之第一審判決而上訴者，須提出上訴書狀，並
    應敘述具體理由，為上訴必備之程式；其所提出之書狀未敘
    述上訴理由，或僅曾以言詞陳述上訴理由者，均應於上訴期
    間屆滿後20日內補提理由書於第一審法院。第一審法院經形
    式審查，認逾期未補提上訴理由者，應定期間先命補正；逾
    期未補正者，為上訴不合法律上之程式，應以裁定駁回。倘
    已提出上訴理由，但所提非屬具體理由者，則由第二審法院
    以上訴不合法律上之程式，判決駁回。而所謂具體理由，必
    係依據卷內既有訴訟資料或提出新事證，指摘或表明第一審
    判決有何採證認事、用法或量刑等足以影響判決本旨之不當
    或違法，而構成應予撤銷之具體事由，始克當之（例如：依
    憑證據法則具體指出所採證據何以不具證據能力，或依憑卷
    證資料，明確指出所為證據證明力之判斷如何違背經驗、論
    理法則）；倘僅泛言原判決認定事實錯誤、違背法令、量刑
    失之過重或輕縱，而未依上揭意旨指出具體事由，或形式上
    雖已指出具體事由，然該事由縱使屬實，亦不足以認為原判
    決有何不當或違法者（例如：對不具有調查必要性之證據，
    法院未依聲請調查亦未說明理由，或援用證據不當，但除去
    該證據仍應為同一事實之認定），皆難謂係具體理由，俾與
    第二審上訴制度旨在請求第二審法院撤銷、變更第一審不當
    或違法之判決，以實現個案救濟之立法目的相契合，並節制
    濫行上訴（參照最高法院97年度台上字第892號判決意旨）
    。
二、經查：本件原判決依上訴人即被告甲○○於原審準備程序與
    審理之自白，臺灣板橋地方法院檢察署受保護管束人尿液檢
    體監管紀錄表、臺灣尖端先進生技醫藥股份有限公司民國98
    年10月28 日出具之濫用藥物檢驗報告各1紙等為據，認定被
    告確有施用第二級毒品之犯行，係犯毒品危害防制條例第10
    條第2 項之施用第二級毒品罪。並審酌被告有多次毒品前科
    ，且曾經觀察、勒戒及強制戒治，甚至有期徒刑之執行，竟
    再為本次施用毒品犯行，顯見其不思悔改，及其犯罪後尚能
    坦承犯行，且施用毒品行為本質上係屬自我戕害行為，反社
    會性之程度較低等一切情狀，量處有期徒刑6月，並諭知如
    易科罰金，以新臺幣1千元折算1日。均已詳敘其所憑證據、
    認定理由及量刑依據。從形式上觀察，原判決已敘明審酌刑
    法第57條所列事項之理由，並無認定事實錯誤、量刑瑕疵或
    違背法令之情形。
三、被告上訴意旨略以：刑罰太重，實難接受及負擔；其雖於原
    審曾自白，但與事實不符，自白實屬無奈等語。而觀諸被告
    之上訴理由，並未依據卷內既有訴訟資料或提出新事實、新
    證據，指摘或表明原審判決有何採證認事、用法或量刑等足
    以影響判決本旨之不當或違法，而構成應予撤銷之具體事由
    。是揆諸前揭規定暨說明，被告上訴未以書狀敘述具體理由
    ，應認不合法律上之程式，爰不經言詞辯論，逕予駁回。
據上論斷，應依刑事訴訟法第367條前段、第372條，判決如主文
。
中    華    民    國    99    年    10    月    25    日
                  刑事第五庭  審判長 法  官  李英勇
                                     法  官  崔玲琦
                                     法  官  劉秉鑫
以上正本證明與原本無異。
不得上訴。
                                     書記官  蔡宜蓁
中    華    民    國    99    年    10    月    27    日

司法院資訊處製作；財團法人民間司法改革基金會備份。
